最高法院刑事判決　　　　　　　一○○年度台上字第三三一號
上　訴　人　劉寶郎
上列上訴人因妨害風化案件，不服台灣高等法院台南分院中華民
國九十八年八月五日第二審判決（九十八年度上訴字第六七０號
，起訴案號：台灣雲林地方法院檢察署九十七年度偵字第三六三
一號），提起上訴，本院判決如下：
    主  文
上訴駁回。
    理  由
按刑事訴訟法第三百七十七條規定，上訴於第三審法院，非以判
決違背法令為理由，不得為之。是提起第三審上訴，應以原判決
違背法令為理由，係屬法定要件。如果上訴理由書狀並未依據卷
內訴訟資料，具體指摘原判決不適用何種法則或如何適用不當，
或所指摘原判決違背法令情事，顯與法律規定得為第三審上訴理
由之違法情形，不相適合時，均應認其上訴為違背法律上之程式
，予以駁回。本件上訴人劉寶郎上訴意旨略稱：(一)、警方出示上
訴人口卡供印尼籍女子CINSA指認，程序上既非適法，CINSA於警
詢之供述，即不合傳聞法則例外之可信性要件，原判決認其得為
證據，於法有違。(二)、上訴人始終否認有營利媒介猥褻犯行，洪
○○於審判中亦為有利於上訴人之證述，原審未詳加調查，詳敘
其取捨證據之心證理由，僅以洪○○於審判中之陳述與偵查中不
符，即認係迴護之詞，不予採信，難謂適法。(三)、原判決依CINS
A 之供述，認定上訴人使用0000000000、0000000000號行動電話
，然依卷附通聯調閱查詢單所示，後一門號已於民國九十六年十
月二十六日停止使用，上訴人如何能以該行動電話與其聯絡？原
審未予調查說明，逕依CINSA 之片面指述，論處上訴人罪刑，同
有違誤等語。
惟查：原判決認定上訴人有原判決事實欄所記載之犯行，係以上
訴人坦承其認識洪○○與CINSA ，雖否認有營利媒介猥褻行為，
辯稱：其未介紹CINSA去洪○○處工作，亦不知CINSA有無坐檯陪
酒及與男客為猥褻行為等語。然CINSA 係於九十七年三月間經人
媒介予洪○○，由洪○○提供雲林縣斗南鎮○○街○○號十一樓
之一租屋予以容留，再由CINSA 自行搭計程車，或由洪○○開車
接送前往鄰近縣市之小吃部、KTV 等處，從事坐檯陪酒、唱歌及
任由男客撫摸胸部之猥褻行為，CINSA 並於九十七年四月十日向
上訴人佯稱其已不在洪○○處工作等情，業據洪○○於偵查及第
一審證述明確，核與CINSA 於警詢證述情節大致相符，洪○○因
媒介CINSA 及其他女子為猥褻行為，亦經台灣雲林地方法院檢察
署檢察官聲請簡易判決處刑，有同署九十七年度偵字第三二一六
號簡易判決處刑書可稽。又CINSA 係由上訴人介紹予洪○○，已
據CINSA 於警詢證稱：是「保隆」將其介紹給「阿豐」（即洪○
○）從事坐檯陪酒工作，坐檯時客人會隔著衣服摸其胸部，每坐
檯一小時，「保隆」可分得一百元（新台幣，下同）等語。經警
追問其如何與「保隆」聯繫，CINSA 告以「保隆」之行動電話為
0000000000、0000000000號，員警乃依其提供之線索調閱持用人
資料，發現持用人為上訴人，經CINSA 指認該持用人即係其所稱
「保隆」之男子等情，亦據CINSA 於警詢中指證明確，並有通聯
調閱查詢單在卷足憑。且洪○○於偵查中明確證稱：「（是否上
訴人介紹CINSA 給你認識？）是的」、「九十七年三月多上訴人
介紹認識的，是上訴人的朋友介紹，叫上訴人打電話問我，我跟
上訴人說好，叫他來我這邊上班」、「（上訴人介紹小姐時如何
說？）他說要介紹一個小姐來我這裡上班」、「（上訴人介紹CI
NSA 來就是要坐檯陪酒？）上訴人知道，因為他知道我在做這個
」；並於原審審理時證稱：「保隆」即上訴人各等語。從 CINSA
係因員警依其提供之行動電話號碼調閱持用人資料，方知「保隆
」即為上訴人，並非員警先查知上訴人之人別資料後，再提供予
CINSA指認等情，可見其指證非虛。參酌CINSA先陳述洪○○媒介
其坐檯陪酒，再供出所分得之報酬及其係由保隆」介紹予洪○○
，並提供「保隆」之行動電話號碼以觀，若非實情，CINSA 既已
供出洪○○，又豈會虛構事實誣陷上訴人，益徵其所述屬實。而
洪○○於偵查中就上訴人如何打電話介紹CINSA 前來工作，以及
知悉CINSA是來從事坐檯陪酒等重要情節，已一一指明，且與CIN
SA 證述情節相符，應可信實。洪○○於審理中改稱：介紹CINSA
之人係另一名男子，該名男子告以是「保隆」所介紹，但其向上
訴人確認，上訴人表示並未介紹云云，要係迴護之詞，不足採信
。又CINSA 於警詢陳明每坐檯陪酒一小時，「保隆」抽一百元，
「阿豐」抽一百五十元，其分得二百五十元，足見上訴人有從中
營利之意圖，事證明確。因而維持第一審論處上訴人圖利媒介猥
褻罪刑之判決，駁回上訴人在第二審之上訴，已詳敘其所憑之證
據及認定之理由。所為論斷，均有卷存資料可資覆按。而證據之
取捨及證據之證明力如何，均屬事實審法院得自由裁量、判斷之
職權，倘此項裁量、判斷，並未悖乎通常一般之人日常生活經驗
之定則或論理法則，復已於判決內論敘其何以作此判斷之心證理
由者，即不能任意指摘其為違法，據為提起第三審上訴之合法理
由。原判決已說明CINSA 業經遣返出境，有刑事訴訟法第一百五
十九條之三第三款所定滯留國外所在不明無法傳喚之情形。而CI
NSA 自陳「其可聽、說中文」，且第二、四、五次警詢均有翻譯
陪同在場翻譯，第二次警詢時，CINSA 更指出第一次警詢所述「
有的屬實，有的不屬實」，顯見其陳述係出於自由意思，具有可
信之特別情況，復為證明本件犯罪事實之存否所必要，依上開規
定，自得為證據。所為論斷，於法並無不合。而上訴人既為CINS
A與洪○○所稱「保隆」之男子，前述 0000000000、0000000000
號行動電話，亦確為其所持用，則警方僅出示上訴人口卡供CINS
A 指認，縱有未洽，亦顯然於判決無影響。依刑事訴訟法第三百
八十條規定，仍不得據為合法之第三審上訴理由。又證人所作先
後不同之證言，何者為可採，事實審法院本得參酌其他相關證據
自由判斷，苟無違經驗法則與論理法則，即難指為違法。原判決
就其如何綜合CINSA 、洪○○之證詞及上訴人相關之供述，判斷
洪○○於偵查中之結證較法院審理時之陳述為可信，已詳敘其如
何斟酌取捨之心證理由，所為論斷，並未悖乎經驗法則與論理法
則。而0000000000、0000000000號行動電話均為上訴人所持有，
縱其中一門號已經停用，上訴人仍可使用另一門號對外聯絡，卷
附通聯調閱查詢單顯示0000000000號行動電話已於九十六年十月
二十六日停止使用，顯然不足以動搖原判決之論斷基礎，而為有
利上訴人之認定。上訴人徒憑己意，就原判決已有調查說明之事
項，或就原審證據取捨及判斷證據證明力之職權行使，泛指其違
法，難認係適法上訴第三審之理由。本件上訴為違背法律上之程
式，應予駁回。
據上論結，應依刑事訴訟法第三百九十五條前段，判決如主文。
中    華    民    國  一○○  年    一    月   二十   日 
                      最高法院刑事第一庭
                          審判長法官  董  明  霈  
                                法官  張  清  埤  
                                法官  張  祺  祥  
                                法官  陳  國  文  
                                法官  宋  明  中  
本件正本證明與原本無異
                                      書  記  官  
中    華    民    國  一○○  年    一    月  二十四  日 
                                                     m